【裁判字號】    98,台上,335
【裁判日期】    980121
【裁判案由】    偽造文書
【裁判全文】
最高法院刑事判決              九十八年度台上字第三三五號
上  訴  人  甲○○
上列上訴人因偽造文書案件，不服台灣高等法院高雄分院中華民
國九十七年十一月二十八日第二審判決（九十七年度上訴字第一
三一七號，起訴案號：台灣高雄地方法院檢察署九十六年度偵續
字第六號），提起上訴，本院判決如下：
    主  文
上訴駁回。
    理  由
按刑事訴訟法第三百七十七條規定，上訴於第三審法院，非以判
決違背法令為理由，不得為之。是提起第三審上訴，應以原判決
違背法令為理由，係屬法定要件。如果上訴理由書狀並未依據卷
內訴訟資料，具體指摘原判決不適用何種法則或如何適用不當，
或所指摘原判決違法情事，顯與法律規定得為第三審上訴理由之
違法情形，不相適合時，均應認其上訴為違背法律上之程式，予
以駁回。本件原判決維持第一審依牽連犯之例，從一重論處上訴
人甲○○共同行使偽造私文書罪刑之判決，駁回其在第二審之上
訴，已詳敘認定犯罪事實之依據及憑以認定之理由。從形式上觀
察，原判決並無違背法令之情形。就得上訴第三審之行使偽造私
文書部分，原判決係依調查證人即同案被告王敏芬（業經判處罪
刑確定）及證人即王敏芬之母王辛利於審判中所為不利上訴人之
指證、卷附台灣高雄地方法院九十年度訴字第三四四九號及原審
九十一年度上字第一五三號民事判決等項證據所得心證，指駁上
訴人所辯不知王敏芬係未得王辛利之同意擅以王辛利房地設定抵
押權云云，不足採信。按採證認事本屬事實審法院之職權，倘其
所為之判斷，不違背經驗法則及論理法則，即不能任意指為違背
法令，而執為合法之第三審上訴理由。上訴人上訴意旨就此部分
，徒以自我說詞，謂原判決採信證人王敏芬及王辛利之指證，有
違經驗及論理法則，又系爭抵押權之設定並未損害王辛利或公眾
利益等語，對於原判決理由業已詳為論斷說明之事項及原審採證
認事職權之適法行使任意指摘，殊非適法之第三審上訴理由；此
部分之上訴違背法律上之程式，應予駁回。再按裁判上一罪案件
之一部分得提起第三審上訴者，不得上訴第三審部分，依審判不
可分原則，第三審法院亦應併予審判，但以得上訴部分之上訴合
法為前提，如該上訴為不合法，第三審法院既應從程序上予以駁
回，而無從為實體上判決，對於不得上訴部分自無從適用審判不
可分原則，併為實體上審判。本件得提起第三審上訴之行使偽造
私文書部分，如上所述，上訴人之上訴為不合法，應從程序上駁
回，對於屬刑事訴訟法第三百七十六條第一款案件、不得上訴第
三審之使公務員登載不實部分，自無從適用審判不可分原則，併
為實體上審判；此部分之上訴不合法，亦應駁回。
據上論結，應依刑事訴訟法第三百九十五條前段，判決如主文。
中    華    民    國  九十八  年    一    月  二十一  日
                      最高法院刑事第十一庭
                          審判長法官  花  滿  堂
                                法官  黃  正  興
                                法官  陳  東  誥
                                法官  林  錦  芳
                                法官  洪  昌  宏
      本件正本證明與原本無異
                                      書  記  官
中    華    民    國  九十八  年    一    月  二十三  日
                                                    m


司法院資訊處製作；財團法人民間司法改革基金會備份。
